【裁判字號】    99,交聲,413
【裁判日期】    990427
【裁判案由】    交管條例聲異
【裁判全文】
臺灣板橋地方法院交通事件裁定         99年度交聲字第413號
原處分機關  交通部公路總局臺北區監理所
異  議  人
即受處分人  甲○○
上列異議人因違反道路交通管理處罰條例案件，對於原處分機關
於民國九十八年十二月三十日所為之北監自裁字第裁四０－ＡＥ
Ｗ００三七四七號處分，聲明異議，本院裁定如下：
    主  文
異議駁回。
    理  由
一、原處分意旨略以：臺北市政府警察局松山分局執勤員警，於
    民國九十七年九月十四日十六時許，於臺北市○○○路與敦
    化北路口處，查獲甲○○駕駛車號ＣＺ－二六０八號自用小
    客車，因違反「駕駛汽車未隨身攜帶駕照」規定，遂以北市
    警交字第ＡＥＷ００三七四七號違規通知單逕行舉發。嗣原
    處分機關查甲○○之汽車駕駛執照業自九十七年八月十五日
    起至至同年九月十四日止執行吊扣在案，遂改依道路交通管
    理處罰條例第二十一條第一項第五款、第四項後段、第六十
    七條第三項（原裁決書漏載第二十一條第四項後段、第六十
    七條第三項，應予補充）等規定，裁處罰鍰新臺幣（下同）
    九千元，並吊銷駕駛執照，一年內禁考。
二、異議意旨略以：伊因駕照於九十七年八月十五日至九十七年
    九月十四日吊扣一個月，後來伊於九十七年九月十四日不慎
    被對方攔腰撞上，發生車禍，後來到隔一年即九十八年十二
    月份上網才發現自己有駕照被註銷之罰單，並還要伊繳清罰
    單後，再等一年才能取駕照，伊提出異議部分是發生車禍後
    ，伊未收到任何罰單或通知，導致伊可以在九十七年車禍後
    收到罰單，早點繳款的話伊就可以在九十八年底前可以考照
    ，為此聲明異議云云。
三、按汽車駕駛人，於駕駛執照吊扣期間駕駛小型車者，處新臺
    幣六千元以上一萬二千元以下罰鍰，當場禁止其駕駛；並吊
    銷駕駛執照；又汽車駕駛人，曾依本條例其他各條規定吊銷
    駕駛執照者，一年內不得考領駕駛執照。道路交通管理處罰
    條例第二十一條第一項第五款、第四項後段、第六十七條第
    三項分別定有明文。
四、經查：異議人之自用小客車駕駛執照自九十七年八月十五日
    起至同年九月十四日止遭吊扣，其竟於仍屬吊扣期間之九十
    七年九月十四日十六時許，駕駛車號ＣＺ－二六０八號自用
    小客車上路而違規，嗣於臺北市○○○路與敦化北路口為警
    當場舉發之事實，為異議人自承不諱，並有臺北市政府警察
    局北市警交字第ＡＥＷ００三七四七號舉發違反道路交通管
    理事件通知單、申訴書、異議人汽車駕照基本資料、交通部
    公路總局臺北區監理所九十九年三月二十六日北監自字第０
    九九二０一０三一八號函暨其所附汽車記點查詢報表與交通
    部公路總局臺北區監理所九十七年八月八日北監自裁字第裁
    000000000000號裁決書各一件在卷可憑，足認
    異議人違規事實明確。又異議人雖辯稱未收到舉發通知單云
    云，然本件舉發通知單係由原舉發單位即臺北市政府警察局
    交通警察大隊於九十七年十月二十一日以大宗掛號郵務方式
    寄送至斯時異議人之戶籍地址即臺北縣板橋市○○路二０二
    巷九弄四十一之三號四樓，此有異議人之戶籍謄本及大宗掛
    號函件聯各一紙在卷可憑。並據臺北市政府警察局交通警察
    大隊九十八年十二月三十日北市警交大執字第０九八三八九
    九二五００號函所稱本案未有退件紀錄等語，可知本件舉發
    通知單已合法送達於異議人無訛。綜上，本件異議人確有駕
    駛執照吊扣期間駕駛小型車之事實。從而，原處分機關依道
    路交通管理處罰條例第二十一條第一項第五款、第四項、第
    六十七條第三項之規定，裁處異議人罰鍰九千元，並吊銷其
    駕駛執照，一年內不得重新考領駕駛執照之處分，其認事用
    法均無違誤，裁罰亦無不當，本件異議為無理由，應予駁回
    。
據上論斷，應依道路交通案件處理辦法第十九條，裁定如主文。
中    華    民    國    99    年    4     月    27    日
                  交通法庭法  官  胡堅勤
上列正本證明與原本無異。
如不服本裁定，應於裁定送達後5日內敘明抗告理由，向本院提
出抗告狀。
                          書記官  梁宜庭
中    華    民    國    99    年    4     月    28    日

司法院資訊處製作；財團法人民間司法改革基金會備份。
